臺灣桃園地方法院民事裁定
111年度消債更字第110號
聲  請  人  
即  債務人  全峻麟


上列當事人因消費者債務清理事件聲請更生，本院裁定如下：
    主    文
更生之聲請駁回。
聲請程序費用由聲請人負擔。
    理    由
一、按債務人聲請更生時，應提出財產及收入狀況說明書及其債
    權人、債務人清冊。法院認為必要時，得定期命債務人據實
    報告更生聲請前二年內財產變動之狀況，並對於前條所定事
    項補充陳述、提出關係文件或為其他必要之調查。更生之聲
    請，債務人經法院通知，無正當理由而不到場，或到場而不
    為真實之陳述，或拒絕提出關係文件或為財產變動狀況之報
    告者，應駁回之，消費者債務清理條例第43條第1項、第2項
    、第44條及46條第3款分別定有明文。此乃因更生程序係為
    保護有更生誠意之債務人而設，債務人如不配合法院而為協
    力行為等，即足認其欠缺清理債務之誠意，自無加以保護之
    必要。次按聲請更生或清算不合程式或不備其他要件者，法
    院應以裁定駁回之，但其情形可以補正者，法院應定期間先
    命補正。同條例第8條定有明文。
二、經查，聲請人聲請更生，因未據提出完足事證以釋明其自己
    財產及收入狀況及有何不能清償債務之情事，本院無從加以
    斟酌認定是否具備更生之要件，本院遂於民國111年5月17日
    以裁定命聲請人於送達後10日內補正該裁定所揭示如附件所
    示事項，該裁定並已於同年6月1日寄存送達聲請人，有本院
    送達證書附本院卷可參，惟聲請人逾期迄未補正，本院無從
    審查其收入及支出狀況是否確實，以及是否符合更生要件，
    其聲請更生自屬要件不備，應駁回其聲請。
三、至消費者債務清理條例第11條之1雖規定法院就更生或清算
    之聲請為駁回裁定前，應使債務人有到場陳述意見之機會，
    然其立法理由為：「為保障更生或清算聲請程序債務人之聽
    審請求權，法院於裁定駁回更生或清算之聲請前，應使債務
    人有到場陳述意見之機會，爰設本條」。而所謂「聽審請求
    權」，乃法院就聲請人於充分提出聲請所據之主張及事證，
    經審核後，就該聲請人是否有無不能清償債務或有不能清償
    債務之虞等情事，或有無除外事項等實體事由有所不足，而
    認應予駁回時，始應依法通知其到場陳述意見，此觀同條例
    第8條、第44條自明。　　　　　　　
中　　華　　民　　國　　111 　年　　6 　　月　　30　　日
              民事第二庭    法　官　李麗珍
　　　　　　　
正本係照原本作成。
如不服本裁定，應於裁定送達後10日內，以書狀向本院提出抗告
，並繳納抗告費新臺幣1千元。
中　　華　　民　　國　　111 　年　　7 　　月　　1 　　日
                            書記官  謝伊婕

附件：
一、請提出最近6個月薪資單或薪資證明文件。如有打零工或現
    金領取方式者，亦應提出證明（如薪資袋或雇主出具之在職
    暨薪資證明書等）。
二、請提出自民國109年4月起迄今聲請人「所有」於金融機構及
    郵局存摺封面及內頁影本（應補登存摺至本裁定送達日）或
    歷史交易明細，不論是否常用，均需提供，請勿漏報，以免
    有隱匿財產之虞，若有因未登摺筆數累計一定數量致自動合
    併為1筆「彙總登摺」資料時，請提出該期間歷史交易明細
    。如有非薪資之款項入帳者，請「逐項」說明該款項提供者
    姓名、聯絡方式（電話、住址）及提供原因。
三、請提出受扶養人即聲請人未成年子女之108年及109年度綜合
    所得稅各類所得資料清單、最新申請之財產總歸戶財產查詢
    清單，及其等自109年4月起迄今所有於金融機構及郵局存摺
    封面及內頁影本（應補登存摺至本裁定送達日）或歷史交易
    明細，不論是否常用，均需提供，若有因未登摺筆數累計一
    定數量致自動合併為1筆「彙總登摺」資料時，請提出該期
    間交易明細。
四、聲請人及受扶養人是否領有之社會救助補助款、中低收入或
    低收入戶補助款或其他社會福利補助？如有，其金額及期間
    為何？請分項條列式列出，並提出領有補助之證明資料。
五、請釋明聲請人有無約定為要保人或受益人之人壽保單及儲蓄
    性、投資性保單？若有請提出相關資料並陳報現有保單價值
    準備金及依約可領取之保險給付項目、金額？聲請人如何繳
    納該保費？該保單價值，是否願折算為金錢納入更生方案中
    。
六、請提出門牌號碼桃園市○○區○○里00鄰○○路0段000巷00○0號房
    屋之建物登記謄本，及桃園市○○區○○段00地號土地之第一類
    登記謄本，並提出鄰近土地實價登錄或房仲交易價值參考資
    料以釋明聲請人名下房地之市場交易價值大約為何？